【裁判字號】    92,裁,1501
【裁判日期】    921023
【裁判案由】    有關核發證明事務
【裁判全文】
最  高  行  政  法  院  裁  定                  九十二年度裁字第一五○一號
    上  訴  人  運泰股份有限公司
    代  表  人  甲○○
    被 上訴 人  高雄縣政府
    代  表  人  乙○○
右當事人間因有關核發證明事務事件，上訴人對於中華民國九十一年七月三十日高雄
高等行政法院九十一年度訴字第二三四號判決，提起上訴，本院裁定如左：
    主  文
上訴駁回。
上訴審訴訟費用由上訴人負擔。
    理  由
一、按當事人依行政訴訟法第二百四十二條及第二百四十三條第一項規定，以高等行
    政法院判決有違背法令、不適用法規或適用法規不當為上訴最高行政法院之理由
    時，其上訴狀或理由書應有具體之指摘，並揭示該法規之條項或其內容。若係成
    文法以外之法則，應揭示該法則之意旨。倘為司法院解釋、或本院之判例，則應
    揭示該判解之字號或其內容。上訴狀或理由書如未依此項方法表明者，即難認為
    已對高等行政法院判決之違背法令有具體之指摘，其上訴自難認為合法。
二、本件原判決係以：上訴人於民國（下同）八十七年九月十日取得被上訴人核發之
    第一類乙級廢棄物處理場設置許可證，該許可證有效期限至八十八年九月十日到
    期。惟在該設置許可工程施工期間，上訴人因第一類甲級有害事業廢棄物處理場
    涉及非法傾倒有害事業廢棄物，上訴人實際負責人林瑞和遭臺灣高雄地方法院檢
    察署檢察官收押偵辦，另因上訴人第一類乙級廢棄物處理場設置工程施工期間，
    遭村民抗爭圍堵，故無法於上開設置許可證有效期限一年內設置完竣，上訴人乃
    於八十八年六月八日在該設置許可證法定展延申請有效期限內，向被上訴人所屬
    環境保護局提出該設置許可證有效日期展延申請。上開機關自受理上訴人展延申
    請案後，於八十八年九月、十月間，派員勘查上訴人之辦公處所，認上訴人已無
    實際營運跡象，且上訴人實際負責人已遭收押起訴，其第一類乙級廢棄物處理場
    之設置許可證已無實際存在意義，遂以八十九年三月四日八九府環四字第ＷＢ○
    ○○九○二號函註銷上訴人之第一類乙級廢棄物處理場設置許可證，上訴人不服
    提起訴願，經台灣省政府八十九年八月二十四日八九府訴一字第一二七二九二號
    訴願決定駁回確定在案。上訴人系爭第一類乙級廢棄物處理場設置許可證既已於
    八十九年經被上訴人依法公告註銷而失其效力，並經訴願決定所確定，上訴人所
    為許可展延之申請案自失所附麗而無從延長，則被上訴人未於法定期限內審查核
    定上開設置許可證之展延申請，於法並無違誤，訴願決定予以維持，亦無不合。
    從而，上訴人起訴請求撤銷原處分及訴願決定，並求為判決被上訴人應依法核定
    上訴人之第一類乙級廢棄物處理場設置許可證展延有效期限，為無理由，應予駁
    回等情，為其判斷之基礎。
三、上訴論旨略謂：系爭設置許可證有效期限至八十八年九月十日到期而自動失其法
    律證明力，形同廢紙；被上訴人於八十九年三月四日以八九府環四字第ＷＢ○○
    ○九○二號函公告註銷上開早已不具任何法律拘束之設置許可證，該項無效之處
    分，縱經訴願決定所確定，對上訴人依法向被上訴人所為申請展延程序根本不生
    任何法律拘束；被上訴人採為阻卻上訴人依法申請展延之法律依據，洵屬濫用職
    權處分，而有應作為而不作為，損害上訴人之權益及利益；原判決以無效之處分
    採為駁回上訴人之論據，顯有違背法令；且對上訴人有利之主張不說明不採之理
    由，即有判決不備理由之違法。又原判決於事實欄記載上訴人違規事實，而對於
    被上訴人究於何時、派何人勘查、有何紀錄可佐、如何實質審查及有何審查紀錄
    等項，理由內未加說明遽行判決，亦有不備理由之違法。且被上訴人八十九年三
    月四日八九府環四字第ＷＢ○○○九○二號函，依據廢棄物清理法第二十一條及
    管理辦法第二十九條規定，公告註銷上訴人之設置許可證，明確逾越廢棄物清理
    法第二十八條規定之處罰條件，並違反管理辦法第三條第二項、第五條第一項第
    三款第二目、第七條第三項及第二十九條之規定，確有濫權處分之違法，原判決
    駁回上訴人之訴，亦有不適用法則之違背法令等語。核其狀述內容無非指摘業已
    確定之被上訴人八十九年三月四日八九府環四字第ＷＢ○○○九○二號函及前一
    訴願決定違誤，然並未具體表明原判決前開法律見解確有違背何項法規、司法解
    釋或本院判例之情事，依前揭說明，其上訴為不合法，應予駁回。
四、依行政訴訟法第二百四十九條第一項前段、第一百零四條、民事訴訟法第九十五
    條、第七十八條，裁定如主文。
中    華    民    國    九十二      年      十        月    二十三      日
                    最 高 行 政 法 院  第 四 庭
                                審 判 長 法  官      廖  政  雄
                                         法  官      趙  永  康
                                         法  官      林  清  祥
                                         法  官      鍾  耀  光
                                         法  官      姜  仁  脩
右  正  本  證  明  與  原  本  無  異
                                         法院書記官  張  雅  琴
中    華    民    國    九十二      年      十        月    二十三      日


司法院資訊處製作；財團法人民間司法改革基金會備份。
